# 住宿行业增值税减免的会计处理

提问人：rachelweng_04 时间：2020-07-20 19:33:09
请教陈版主：
财政部、税务总局于 2020 年发布《关于支持新型冠状病毒感染的肺炎疫情防控有关税收政策的公告》：“对纳税人提供公共交通运输服务、生活服务，以及为居民提供必需生活物资快递收派服务取得的收入，免征增值税。”
请教对于适用上述增值税减免政策的企业，减免的增值税应计入其他收益？还是在确认收入的时候全额确认，不计提相应的销项税？谢谢！

回答人：chenyiwei
这属于直接免征，按向客户收取的款项全额确认收入，不单独将减免的税款转入其他收益。即你所说的“在确认收入的时候全额确认，不计提相应的销项税”。